【裁判字號】    99,上訴,1470
【裁判日期】    990906
【裁判案由】    毒品危害防制條例
【裁判全文】
臺灣高等法院高雄分院刑事判決        99年度上訴字第1470號
上  訴  人
即  被  告  甲○○
上列上訴人因違反毒品危害防制條例案件，不服臺灣高雄地方法
院99年度訴緝字第81號中華民國99年7 月29日第一審判決（起訴
案號：臺灣高雄地方法院檢察署93年度毒偵緝字第89號），提起
上訴，本院判決如下：
    主  文
上訴駁回。
    理  由
一、按「不服地方法院之第一審判決而上訴者，應向管轄第二審
    之高等法院為之。上訴書狀應敘述具體理由。上訴書狀未敘
    述上訴理由者，應於上訴期間屆滿後20日內補提理由書於原
    審法院。逾期未補提者，原審法院應定期間先命補正」、「
    第二審法院認為上訴書狀未敘述理由或上訴有第362 條前段
    之情形，應以判決駁回之。但其情形可以補正而未經原審法
    院命其補正者，審判長應定期間先命補正」，民國96年7 月
    4 日修正公布、同年月6 日施行之刑事訴訟法第361 條、第
    367 條分別定有明文。職是，不服地方法院之第一審判決而
    上訴者，其上訴書狀應敘述具體理由，至於上訴理由是否具
    體，係屬第二審法院審查範圍，則不在命補正之列，此參照
    上開條文之修正理由自明。
二、再所稱具體理由，係指須就不服之判決為具體之指摘而言，
    如僅泛稱原判決認事用法不當或採證違法、判決不公等，均
    非具體理由（法院辦理刑事訴訟案件應行注意事項第162 點
    參照）。復按「所謂具體理由，必係依據卷內既有訴訟資料
    或提出新事證，指摘或表明第一審判決有何採證認事、用法
    或量刑等足以影響判決本旨之不當或違法，而構成應予撤銷
    之具體事由，始克當之（例如：依憑證據法則具體指出所採
    證據何以不具證據能力，或依憑卷證資料，明確指出所為證
    據證明力之判斷如何違背經驗、論理法則）；倘僅泛言原判
    決認定事實錯誤、違背法令、量刑失之過重或輕縱，而未依
    上揭意旨指出具體事由，或形式上雖已指出具體事由，然該
    事由縱使屬實，亦不足以認為原判決有何不當或違法者（例
    如：對不具有調查必要性之證據，法院未依聲請調查亦未說
    明理由，或援用證據不當，但除去該證據仍應為同一事實之
    認定），皆難謂係具體理由，俾與第二審上訴制度旨在請求
    第二審法院撤銷、變更第一審不當或違法之判決，以實現個
    案救濟之立法目的相契合，並節制濫行上訴」（最高法院97
    年度台上字第892 號判決意旨參照）。是如上訴理由書狀並
    未依據卷內訴訟資料，具體指摘原判決認事用法有何違法或
    不當之情形，即屬上訴未敘述具體理由。又上訴書狀未敘述
    具體理由者，其上訴即屬於刑事訴訟法第362 條前段所定「
    上訴不合法律上之程式」之情形，第二審法院自應依同法第
    367 條之規定，以判決駁回之。
三、本案上訴人即被告甲○○（下稱被告）不服原審判決提起上
    訴，其上訴書所載理由略謂：被告雖經原審法院於93年7 月
    5 日（原判決誤載為93年7 月15日）通緝，至99年4 月27日
    緝獲到案，惟被告於通緝期間內因施用毒品案件遭裁定執行
    觀察勒戒，另因他案遭判刑確定，原審法院均未撤銷本案之
    通緝，顯有疏失，足認被告符合96年罪犯減刑條例，應予減
    刑云云。經查：
  (一)原判決認被告所為，係犯毒品危害防制條例第10條第1 項之
    施用第一級毒品罪。被告持有第一級毒品之行為，已為其後
    施用之高度行為所吸收，不另論罪。被告有原判決事實欄所
    載之前案科刑及執行紀錄，此有臺灣高等法院被告前案紀錄
    表在卷可佐，是其5 年以內故意再犯本件有期徒刑以上之罪
    ，係為累犯，應依刑法第47條第1 項規定加重其刑。審酌被
    告前經觀察勒戒執行完畢，猶不思戒除毒癮，顯見其並無堅
    定戒癮之意志，惟念其行為尚未危害他人及其犯後坦承犯行
    ，態度良好等一切情狀，爰量處有期徒刑8 月。經核原判決
    已就刑法第57條揭示之各種量刑條件妥為斟酌，認事用法均
    無違誤，量刑亦稱允當，尚無失輕、過重或違反比例原則、
    平等原則之情形。
  (二)按中華民國96年罪犯減刑條例，業於96年7 月4 日經總統公
    布，於同年月16日施行，上開減刑條例第5 條規定：「本條
    例施行前，經通緝而未於中華民國96年12月31日以前自動歸
    案接受偵查、審判或執行者，不得依本條例減刑。」，質言
    之，倘行為人於96年7 月16日上開減刑條例施行前經通緝，
    而未於同年12月31日前自動歸案，即不得依該條例減刑。經
    查，被告因本案施用第一級毒品犯行，經原審法院於93年7
    月5 日（原判決誤載為93年7 月15日）通緝，至99年4 月27
    日緝獲到案等情，有臺灣高等法院被告前案紀錄表及臺灣高
    等法院通緝紀錄表各1 份在卷可稽，足認被告所犯本案施用
    第一級毒品罪，犯罪時間雖係在96年4 月24日以前，然依上
    開減刑條例第5 條規定，仍不得予以減刑。被告雖爭執其於
    通緝期間因施用毒品案件遭裁定執行觀察勒戒，另因他案遭
    判刑確定，原審法院均未撤銷本案之通緝，顯有疏失，足認
    被告符合96年罪犯減刑條例，應予減刑云云。然被告於通緝
    期間內所為各項犯行，均係經警查獲到案，尚非自動歸案，
    足認斯時倘原審法院撤銷被告之通緝，被告因不符合上開減
    刑條例第5 條之規定，仍不得予以減刑。職是，原判決認被
    告不符合上開減刑條例第5 條之規定，不得予以減刑，尚無
    違誤之處。
  (三)被告上訴意旨指摘原判決未予以減刑，為無理由，已如上述
    。其並未依據卷內訴訟資料，具體指摘原判決認事用法有何
    違法或不當之情形，顯屬上訴未敘述具體理由。核之上揭說
    明，應認被告之上訴違背法律上之程式，自應予以駁回。
四、爰依刑事訴訟法第367 條前段、第372 條，不經言詞辯論，
    逕為判決如主文。
中    華    民    國    99    年    9     月    6     日
                刑事第九庭  審判長法  官  莊秋桃
                                  法  官  范惠瑩
                                  法  官  孫啟強
以上正本證明與原本無異。
如不服本判決應於收受本判決後10日內向本院提出上訴書狀，其
未敘述上訴理由者，並得於提起上訴後10日內向本院補提理由書
狀（均須按他造當事人之人數附繕本）「切勿逕送上級法院」。
中    華    民    國    99    年    9     月    6     日
                                  書記官  劉鴻瑛

司法院資訊處製作；財團法人民間司法改革基金會備份。
